臺灣高等法院刑事判決
110年度交上易字第272號
上  訴  人  
即  被  告  石慶龍


上列上訴人即被告因公共危險案件，不服臺灣桃園地方法院109
年度審交易字第603號，中華民國110年7月19日第一審判決（起
訴案號：臺灣桃園地方檢察署109年度偵字第34670號），提起上
訴，本院判決如下：
    主  文
上訴駁回。
    理  由
一、按不服地方法院之第一審判決而上訴者，應向管轄第二審之
    高等法院為之，須提出上訴書狀，並應敘述具體理由，刑事
    訴訟法第350條第1項、第361條第1項、第2項分別定有明文
    ，此為上訴必備之程式；倘所提上訴理由非屬具體理由者，
    為上訴不合法律上之程式，且由同法第361條之立法理由第3
    項：「上訴理由是否具體，係屬第二審法院審查範圍，不在
    命補正之列。」等語可知，上訴書狀雖記載理由，但並未具
    體敘述時，則無須再命補正（最高法院97年度台上字第3889
    號判決意旨參照），第二審法院應依刑事訴訟法第362條前
    段、第367條前段之規定以判決駁回之。而所稱「具體理由
    」，並不以其書狀應引用卷內訴訟資料，具體指摘原審判決
    不當或違法之事實，亦不以於以新事實或新證據為上訴理由
    時，應具體記載足以影響判決結果之情形為必要。但上訴之
    目的，既在請求第二審法院撤銷或變更第一審之判決，所稱
    「具體」，當係抽象、空泛之反面，若僅泛言原判決認事用
    法不當、採證違法或判決不公、量刑過重等空詞，而無實際
    論述內容，即無具體可言。從而，上開法條規定上訴應敘述
    具體理由，係指須就不服判決之理由為具體之敘述，而非空
    泛之指摘而言（最高法院106年度第8次刑事庭會議決議意旨
    參照）。準此，上訴人之上訴書狀縱有敘述上訴理由，倘僅
    是徒托空言或漫事指摘，未舉出該案相關之具體事由者，即
    與未敘述具體理由無異，所為上訴即非適法。
二、本件上訴人即被告不服原判決，提起上訴，上訴意旨略以：
　　現今是法治自由的人權，喝酒是人之常情，百年不變之傳統
    ，由公賣局出售關於國家國人的稅收與利弊，在沒有酒後肇
    事的情況下應該是可以警告或提供戒癮治療，不應該浪費國
    人、國民的生命與時間在監獄之中虛度，又本人今年47歲，
    還未結婚生子，請給予自由人權的時間找對象，還未結婚就
    妻離子散，女朋友、未婚妻還在家等我回家，希望開恩輕判
    云云。
三、經查：
　　原審認定上訴人即被告就原判決犯罪事實欄所為係犯刑法第
    185條之3第1項第1款之駕駛動力交通工具而吐氣所含酒精濃
    度達每公升0.25毫克以上之罪，且說明被告雖於5年內故意
    再犯本件有期徒刑以上之罪，為累犯，經裁量前科情形後，
    認被告無加重其刑之必要，且以行為人責任為基礎，審酌被
    告明知酒精成分對人之意識能力具有不良影響，酒後駕車對
    一般往來之公眾及駕駛人自身皆具有高度危險性，且酒後駕
    車肇事屢見於報章媒體，而政府更三令五申宣導酒後不得駕
    車，竟枉顧自身及公眾安全而酒後駕車，實屬不該；兼衡其
    吐氣所含酒精濃度為每公升0.73毫克，及騎乘機車行駛於市
    區道路所生之危險，又查前因公共危險案件，屢經法院判刑
    （見卷附本院被告前案紀錄表），顯見其未因前案之判刑獲
    取教訓；併兼衡本案所生危害、智識程度、生活狀況、素行
    及犯後態度等一切情狀，量處有期徒刑6月，併科罰金新台
    幣（下同）5萬元，且諭知易科罰金、易服勞役之折算標準
    ，均已詳敘所憑證據、認定理由及量刑依據。從形式上觀察
    ，原判決並無認定事實錯誤、量刑瑕疵或違背法令之情形。
    又關於刑之量定，係實體法上賦予法院得為自由裁量之事項
    ，倘其量刑已以行為人之行為罪責為基礎，並斟酌刑法第57
    條各款所列情狀等，在法定刑度內，酌量科刑，如無偏執一
    端，致明顯失出失入情形，上級審法院即不得單就量刑部分
    遽指為不當或違法。至上訴意旨雖稱其有戒癮治療之意願，
    請從輕量刑云云。惟查：被告上開所犯刑法第185條之3第1
    項第1款之駕駛動力交通工具而吐氣所含酒精濃度達每公升0
    .25毫克以上之罪（1罪），法定刑為2年以下有期徒刑得併
    科20萬元以下罰金，原審量處有期徒刑6月，併科罰金5萬元
    ，並無過重，且原審審酌被告明知法律禁令，仍枉顧自身及
    公眾安全而酒後駕車，實屬不該，兼衡其吐氣所含酒精濃度
    之酒測值、騎乘機車行駛於市區道路所生之危險，且其前已
    因4次酒駕而遭判刑確定，最近一次為臺灣桃園地方法院109
     年度壢交簡字第1387號判決判處有期徒刑5月、併科罰金新
    臺幣2萬元，卻一再酒駕，已如上述，經核並無違法或不當
    之處。被告上訴未具體指摘原判決有何違法或不當，構成應
    予撤銷之理由，亦未表明原判決之量刑有何輕重失衡、濫用
    裁量權或不適用法則之情形，構成應予撤銷之具體理由，已
    難謂提出合於刑事訴訟法第361條第1項規定之具體理由。
四、綜上，本件上訴未依法記載上訴之「具體理由」，其上訴顯
    屬違背法律上之程式，爰不經言詞辯論，逕予駁回。
據上論斷，應依刑事訴訟法第367 條前段、第372 條，判決如主
文。
中　　華　　民　　國　　110 　年　　10　　月　　27　　日
　　　　　　      刑事第七庭  審判長法　官  孫惠琳
　　　　　　　　　　　　　　　　　  法　官  王惟琪
　　　　　　　　　　　　　　　　　  法　官  連雅婷
以上正本證明與原本無異。
不得上訴。
                                    書記官  潘文賢
中　　華　　民　　國　　110 　年　　10　　月　　27　　日